Felipe Morais Silva

São Paulo, SP
(11) 97050-3153
felipebazz@live.com
linkedin.com/in/felipebazz

SOBRE MIM

Sou desenvolvedor .NET com cinco anos de experiência na área e uma formação em análise e desenvolvimento de sistemas. Durante minha carreira, trabalhei na construção de soluções para uma variedade de setores, incluindo saúde, previdência, turismo e investimentos.

Tenho uma forte capacidade de me adaptar rapidamente a diferentes contextos e projetos, com foco na conclusão e entrega bem-sucedida dos mesmos. Minha atenção aos detalhes e dedicação aos refinamentos asseguram que os resultados atendam aos mais altos padrões de qualidade.

EXPERIÊNCIA

ENGENHEIRO DE SOFTWARE L2 / WIPRO - FEV 2021 - ATUALMENTE

Atuo com desenvolvimento de novas funcionalidades e sistemas para uma solução de investimento. **Competências Técnicas:** Git, Entity Framework (EF) Core, MySQL, Dapper (ORM), Angular (Framework), MediatR, CQRS, Unit of Work, API REST, .NET Core, Kafka, SQS, AWS, Api Gateway, e Testes Unitários.

ENGENHEIRO DE SOFTWARE / SINQIA - JAN 2020 - FEV 2021

Atuei com desenvolvimento de novas funcionalidades para o sistema de previdência e seus módulos, e manutenção de todos eles.

Competências Técnicas: TFS, Git, ASP.NET, ASP.NET Web Forms, Banco de dados Oracle, NHibernate, Microsoft SQL Server e Entity Framework.

ASSISTENTE DE DESENVOLVIMENTO / COPASTUR - NOV 2018 - NOV 2019

Atuei com foco em automação, manutenção e monitoramento, criando soluções internas e produtos para clientes voltados para o setor de turismo.

Competências Técnicas: Arquitetura MVC, Git, Bootstrap, Projeto orientado por domínio. ASP.NET MVC, Microsoft SQL Server, AngularJS e Entity Framework.

FORMAÇÃO

Técnico em informática - ETEC DE FRANCISCO MORATO - 2012 - 2013 Análise e desenvolvimento de sistemas - UNIP – UNIVERSIDADE PAULISTA - 2016 - 2018

HABILIDADES

- .NET/.NET Core
- Entity Framework
- Dapper
- Mediator
- CQRS
- SQL Server/MySql
- Git/Git Flow
- AWS
- Kafka/SQS
- Xunit
- Splunk/Grafana
- Angular